臺灣臺南地方法院刑事判決　　　　　　　100年度易字第619號
公　訴　人　臺灣臺南地方法院檢察署檢察官
被　　　告　林曉樓
上列被告因竊盜案件，經檢察官提起公訴（九十九年度偵字第一
七二五八號），因被告於準備程序就被訴犯罪事實為有罪之陳述
，經本院裁定改依簡式審判程序審理，茲判決如下：
    主  文
林曉樓竊盜，累犯，處拘役伍拾日，如易科罰金，以新臺幣壹仟
元折算壹日。
    事  實
一、林曉樓前於民國九十四年間因竊盜案件，經臺灣南投地方法
    院於九十七年七月三日以九十七年度埔刑簡字第一三六號判
    處有期徒刑一月確定，甫於九十七年十一月四日易科罰金執
    行完畢。詎仍不知悔改，仍意圖為自己不法之所有，於九十
    九年九月十五日凌晨四時許，駕駛車號為3A-6910號自小客
    車行經臺南市○○區○○街368號陳正德住處時，因見陳正
    德該住處騎樓停車棚（泡茶室）內有放置物品，卻未設有門
    、牆及其他安全設備而有機可趁，竟意圖為自己不法之所有
    ，將其所駕駛之自小客車停放在陳正德住處旁後，即下車進
    入陳正德上開停車棚內徒手竊取大同牌紅色室內電話一台，
    並將停放在騎樓外陳正德所使用車號為TLP-608號輕型機車
    坐墊置物箱內之太陽眼鏡一副一併竊取後，駕車離去。嗣陳
    正德於同日上午八時許欲出門工作時，發現停放於其住處騎
    樓外之系爭機車坐墊已遭不明人士打開，坐墊置物箱內之太
    陽眼鏡一副遭竊，其旁停車棚內放置之大同牌紅色室內電話
    一台亦已不翼而飛，即報警處理，經警調閱該停車棚及路口
    監視器畫面犯嫌及車號後，始循線查明上情，並扣得其所竊
    得陳正德所有之大同牌紅色室內電話一台。
二、案經陳正德訴由臺南市政府警察局永康分局報告臺灣臺南地
    方法院檢察署檢察官偵查起訴。
    理  由
一、按本件被告林曉樓所犯係死刑、無期徒刑、最輕本刑為三年
    以上有期徒刑以外之罪，其於準備程序就前揭被訴犯罪事實
    為有罪之陳述，經本院告知簡式審判程序之旨，並聽取其與
    公訴人之意見後，認無不得或不宜改依簡式審判程序進行之
    處，爰依刑事訴訟法第二百七十三條之一第一項、第二百八
    十四條之一之規定，裁定改行簡式審判程序審理，並依法不
    受同法第一百五十九條第一項證據能力之限制，合先敘明。
二、前揭犯罪事實，業據被告於警詢、偵查及本院審理時均坦承
    不諱，核與證人陳正德於警詢中所證其所有之大同牌紅色室
    內電話一台及太陽眼鏡一副，係於案發時、地遭人竊取等情
    相符，並有扣押書、贓物認領保管書、個人基本資料查詢結
    果、車號查詢汽車車籍各一紙及監視器翻拍照片共十幀附卷
    可稽，是被告前揭自白核與事實相符，應堪採信。則本件事
    證明確，被告犯行洵堪認定，應予依法論科。
三、按刑法第三百二十一條第一項第一款之夜間侵入住宅罪，其
    所謂「住宅」，乃指人類日常居住之場所而言。又該條款所
    謂「建築物」，係指住宅以外上有屋面周有門壁，足避風雨
    ，供人出入，且定著於土地之工作物而言，其附連圍繞之土
    地，不包括在內。如僅踰越圍繞之牆垣行竊，尚未侵入有人
    居住之建築物，自難遽以該條款之罪相繩，最高法院七十六
    年台上自第二九七二號、五十年台上字第五三二號判例可供
    參考。而本件被告雖係夜間至陳正德騎樓停車棚內竊取室內
    電話一台，惟該騎樓停車棚係證人陳正德於住宅外之騎樓處
    所自行加蓋之空間，並無大門、牆垣及其他安全設備，為一
    開放式空間一情，業經被告於偵查及本院審理時供述明確，
    核與證人陳正德於警詢中所證情節相符，則該停車棚既非證
    人陳正德日常居住之場所，亦非住宅以外上有屋面周有門壁
    ，足避風雨，供人出入，且定著於土地之工作物，則核被告
    所為，應係犯刑法第三百二十條第一項之普通竊盜罪。公訴
    意旨誤認被告所犯係刑法第三百二十一條第一項第一款夜間
    侵入住宅之加重竊盜罪，即有未恰，惟其起訴之社會基本事
    實同一，本院自應予以審理，並依法變更起訴法條為刑法第
    三百二十條第一項之普通竊盜罪，併予敘明。查被告前於九
    十四年間因竊盜案件，經臺灣南投地方法院於九十七年七月
    三日以九十七年度埔刑簡字第一三六號判處有期徒刑一月確
    定，甫於九十七年十一月四日易科罰金執行完畢等情，有卷
    附臺灣高等法院被告前案紀錄表一份可按，其於有期徒刑執
    行完畢後五年內，故意再犯本件有期徒刑以上之罪，為累犯
    ，應依法加重其刑。另被告於案發當日所為上開竊盜犯行，
    並無因精神障礙或其他心智缺陷，致不能辨識其行為違法或
    欠缺依其辨識而行為之能力之情形，亦無因精神障礙或其他
    心智缺陷，致其辨識行為違法或依其辨識而行為之能力，顯
    著降低之情況，應有完全刑責能力一節，有被告於九十八年
    十二月十四日、九十九年五月八日所犯另案竊盜案件之司法
    精神鑑定報告書一份在卷可參，且為被告於本院審理時所不
    爭，並無依刑法第十九條第一項、第二項規定為減刑或不罰
    諭知之必要，附此敘明。爰審酌被告前有多次竊盜前科，有
    臺灣高等法院被告前案紀錄表一份附卷可考，素行不佳，因
    身體狀況及情緒不佳，即竊取他人物品排解，所為已有不該
    ，惟其確患有精神上疾病，致其精神狀況不穩定，又其犯後
    已坦承犯行，態度良好，所竊得之物品價值不高，其中室內
    電話一台已由證人陳正德取回，被告尚未交還所竊取之太陽
    眼鏡一副，亦未賠償陳正德此部分之損失等一切情狀，量處
    如主文所示之刑，並諭知易科罰金之折算標準，以示懲儆。
四、依刑事訴訟法第二百七十三條之一第一項、第二百九十九條
    第一項前段、第三百條，刑法第三百二十條第一項、第四十
    七條第一項、第四十一條第一項前段，刑法施行法第一條之
    一，判決如主文。
五、如不服本判決，應於收受送達後十日內，以書狀向本院提出
    上訴。
本案經檢察官王惠芬到庭執行職務。
中    華    民    國   100    年    6     月    30    日
                  刑事第五庭    法  官  劉秀君
以上正本證明與原本無異。
如不服本判決應於收受本判決後10日內向本院提出上訴書狀，並
應敘述具體理由。其未敘述上訴理由者，應於上訴期間屆滿後20
日內向本院補提理由書狀（均須按他造當事人之人數附繕本）「
切勿逕送上級法院」。
                                書記官  曾盈靜
中    華    民    國   100    年    6     月    30    日
附錄法條：
中華民國刑法第320條
（普通竊盜罪、竊佔罪）
意圖為自己或第三人不法之所有，而竊取他人之動產者，為竊盜
罪，處5  年以下有期徒刑、拘役或 5 百元以下罰金。
意圖為自己或第三人不法之利益，而竊佔他人之不動產者，依前
項之規定處斷。
前二項之未遂犯罰之。